【裁判字號】    97,簡上,359
【裁判日期】    971120
【裁判案由】    妨害家庭
【裁判全文】
臺灣板橋地方法院刑事判決             97年度簡上字第359號
上  訴  人  乙○○
即  被  告
            甲○○
上  一  人
送達代收人  丙○○
上列上訴人因妨害家庭案件，不服本院中華民國97年2 月18日以
96年度簡字第6551號第一審簡易判決（聲請簡易判決處刑案號：
臺灣板橋地方法院檢察署96年度偵字第19161 號），提起上訴，
本院管轄之第二審合議庭判決如下：
    主  文
上訴駁回。
乙○○、甲○○均緩刑貳年。
    事實及理由
一、本案經本院審理結果，認第一審以被告乙○○係犯刑法第23
    9 條前段之通姦罪；被告甲○○係犯同法第239 條後段之相
    姦罪，被告乙○○、甲○○各判處有期徒刑4 月，如易科罰
    金，均以銀元3 佰元折算1 日；各減為有期徒刑2 月，如易
    科罰金，均以銀元3 佰元折算1 日，其認事用法及量刑均無
    不當，應予維持，並引用第一審判決書記載之事實、證據及
    理由（詳如附件）。
二、上訴人即被告乙○○、甲○○之上訴意旨係以：被告2 人與
    告訴人李佳俐已達成和解，且已獲得告訴人之諒解，告訴人
    亦表示不再追究，請求宣告緩刑等語。
三、經查，本件原審以被告2 人所為通姦、相姦行為，對告訴人
    造成心理創傷，有害社會善良風俗，惟其2 人素行均屬素行
    良好，兼以坦承犯行之犯後態度，暨其等犯罪之動機、目的
    等一切情狀，分別量處被告乙○○、甲○○有期徒刑4 月，
    各減為有期徒刑2 月，並均以銀元3 佰元折算1 日諭知易科
    罰金之折算標準，其認事用法均無違誤，量刑亦屬妥當，應
    予維持。被告2 人上訴意旨均未指摘原判決有何不當，被告
    2 人之上訴顯無理由，應予駁回。又被告2 人均未曾受有期
    徒刑以上刑之宣告，有臺灣高等法院被告前案紀錄表在卷可
    稽，且被告2 人犯後坦承犯行，並與告訴人達成和解，賠償
    民事損害（有刑事撤回告訴狀、離婚協議書各1 份在卷可憑
    ），深具悔意，告訴人亦表示不再追究等情，有本院公務電
    話記錄在卷可稽，本院認被告2 人經此偵、審教訓，當知所
    警惕而無再犯之虞，因認原審判決所宣告之刑以暫不執行為
    適當，爰均併予宣告緩刑2 年，以啟自新。
四、本案被告2 人經合法傳喚，於審判期日無正當理由不到庭，
    爰依刑事訴訟法第371 條規定，不待其陳述，逕行判決。
據上論斷，應依刑事訴訟法第455 條之1 第1 項、第3 項、第36
8 條、第371 條、第373 條，刑法第74條第1 項第1 款，判決如
主文。
本案經檢察官鄭潔如到庭執行職務。
中    華    民    國    97    年    11    月    20    日
                  刑事第十六庭  審判長法  官  李君豪
                                      法  官  何燕蓉
                                      法  官  錢衍蓁
以上正本證明與原本無異。
不得上訴。
                                      書記官  陳淑怡
中    華    民    國    97    年    11    月    20    日
附錄本判決論罪之法條：
刑法第239條：
有配偶而與人通姦者，處1年以下有期徒刑。其相姦者亦同。


司法院資訊處製作；財團法人民間司法改革基金會備份。
